【裁判字號】    99,審訴,1193
【裁判日期】    990526
【裁判案由】    毒品危害防制條例
【裁判全文】
臺灣高雄地方法院刑事判決            99年度審訴字第1193號
公  訴  人  臺灣高雄地方法院檢察署檢察官
被      告  甲○○
上列被告因毒品危害防制條例案件，經檢察官提起公訴（99年度
毒偵字第1503號），被告就被訴事實為有罪之陳述，經告知簡式
審判程序之旨，並聽取被告與公訴人之意見後，本院合議庭裁定
由受命法官獨任進行簡式審判程序，本院判決如下：
    主  文
甲○○施用第一級毒品，累犯，處有期徒刑捌月；扣案之第一級
毒品海洛因壹包（含包裝袋，驗前淨重零點零捌貳公克、驗後淨
重零點零柒參公克），沒收銷燬之。
    事  實
一、甲○○前於民國94年間，因施用毒品案件，經本院裁定送觀
    察、勒戒後，認有繼續施用毒品傾向，再裁定令入戒治處所
    施以強制戒治，嗣因強制戒治已滿6 月，經評定戒治處遇成
    效合格，無繼續強制戒治之必要，於95年5 月15日自臺灣屏
    東戒治所執行完畢釋放，由臺灣高雄地方法院檢察署檢察官
    以95年度戒毒偵字第233 號不起訴處分確定。又於96年、97
    年間，因施用毒品、詐欺等案件，經本院以96年度訴字第27
    69號、96年度訴字第4209號、97年度審簡字第434 號、97年
    審簡字第5533號，各判處有期徒刑4 月、8 月、2 月、2 月
    ，嗣經裁定定應執行刑有期徒刑1 年3 月確定；另於97年間
    ，因施用毒品案件，經本院以97年度審訴字第447 號判處有
    期徒刑8 月確定，與前述有期徒刑1 年3 月部分，接續執行
    ，於98年8 月25日縮短刑期假釋出獄，並於98年12月30日假
    釋期滿未經撤銷而執行完畢。詎甲○○仍不知悔改，竟基於
    施用第一級毒品之犯意，於99年1 月24日上午7 時或同日上
    午、8 時許，在其位於高雄縣大社鄉○○村○○路16巷58號
    住處內，以將第一級毒品海洛因置入針筒內，摻水稀釋後，
    注射靜脈血管之方式，施用第一級毒品海洛因1 次。嗣於99
    年1 月27日晚間7 時5 分許，在高雄縣大社鄉○○路311 號
    前，為警查獲，經徵得其同意採尿送驗結果呈嗎啡、可待因
    陽性反應，並扣得第一級毒品海洛因1 包（含包裝袋，驗前
    淨重0.082公克、驗後淨重0.073公克），始獲上情。
二、案經高雄市政府警察局左營分局移送臺灣高雄地方法院檢察
    署檢察官偵查起訴。
    理  由
一、本件被告甲○○所犯係死刑、無期徒刑、最輕本刑為3 年以
    上有期徒刑以外之罪，其於準備程序中就被訴事實為有罪之
    陳述，經本院告知簡式審判程序之旨，並聽取公訴人及被告
    意見後，合議庭裁定由受命法官獨任進行簡式審判程序，合
    先敘明。
二、訊據被告對於上揭時、地，施用第一級毒品海洛因之事實，
    坦承不諱；而被告為警查獲所採之尿液檢體，經送高雄市立
    凱旋醫院以酵素免疫法及氣相層析質譜法檢驗結果，呈現嗎
    啡、可待因陽性反應，此有高雄市立凱旋醫院99年2 月25日
    濫用藥物尿液檢驗報告暨高雄市政府警察局左營分局毒品案
    嫌疑人尿液代碼與姓名對照表（代號：C99086號）各1 份附
    卷可稽；且扣案之白色粉末1 包，經送高雄市立凱旋醫院鑑
    驗之結果，確含有第一級毒品海洛因成分（驗前淨重0.082
    公克、驗後淨重0.073 公克）無訛，有高雄市立凱旋醫院99
    年3 月8 日濫用藥物成品檢驗鑑定書1 份在卷可佐，是被告
    施用第一級毒品之犯行，堪以認定，應予依法論科。
三、核被告所為，係犯毒品危害防制條例第10條第1 項之施用第
    一級毒品罪。被告持有第一級毒品後進而施用，其持有之低
    度行為應為施用之高度行為所吸收，故不另論其持有毒品罪
    。被告前因施用毒品、詐欺等案件，經法院分別判處有期徒
    刑4 月、8 月、2 月、2 月，嗣經裁定定應執行刑有期徒刑
    1 年3 月確定，又因施用毒品案件，經法院判處有期徒刑8
    月確定，與前述有期徒刑1 年3 月部分，接續執行，並於98
    年12月30日執行完畢，有臺灣高等法院被告前案紀錄表1份
    在卷可佐，是被告於有期徒刑執行完畢後，5 年內故意再犯
    本件有期徒刑以上之罪，為累犯，應依法加重其刑。本院審
    酌被告前因施用毒品案件，經觀察、勒戒及強制戒治程序，
    由檢察官不起訴處分，再因施用毒品案件，經法院判刑入獄
    執行完畢後，仍不知悛悔，再次施用毒品自戕其身，顯然缺
    乏戒絕毒品之決心，惟念及被告坦承施用第一級毒品之事實
    ，且其行為尚未害及他人，並斟酌被告之犯罪動機、手段、
    持有毒品數量，以及被告之智識程度等一切情狀，量處如主
    文所示之刑。扣案之白色粉末1 包，業經高雄市立凱旋醫院
    鑑驗係屬第一級毒品海洛因無訛，已如前述，而包裝袋與其
    上殘留之毒品，已難以分析剝離，應依毒品危害防制條例第
    18條第1 項前段規定，不問屬於犯人與否，併宣告沒收銷燬
    之，至於送鑑耗損之海洛因粉末，既已滅失，自無庸再予宣
    告沒收銷燬之必要。
據上論斷，應依刑事訴訟法第273 條之1 第1 項、第299 條第1
項前段，毒品危害防制條例第10條第1 項、第18條第1 項前段，
刑法第11條、第47條第1 項，判決如主文。
本案經檢察官李英霆到庭執行職務。
中    華    民    國    99    年    5     月    26    日
                  刑事第十庭  法  官  高增泓
以上正本證明與原本無異。
如不服本判決，應於收受送達後10日內向本院提出上訴書狀。
中    華    民    國    99    年    5     月    26    日
                              書記官  王淑娟
附錄本判決論罪科刑法條全文：
毒品危害防制條例第10條
施用第一級毒品者，處6月以上5年以下有期徒刑。
施用第二級毒品者，處3年以下有期徒刑。

司法院資訊處製作；財團法人民間司法改革基金會備份。
